【裁判字號】    88,訴,2761
【裁判日期】    890222
【裁判案由】    損害賠償
【裁判全文】
臺灣臺中地方法院民事裁定  八十八年度訴字第二七六一號
    原      告  甲○○
    訴訟代理人  蘇顯騰  律師
    被      告  乙○○  住台中.
    訴訟代理人  沈朝江  律師
右當事人間請求損害賠償事件，本院裁定如左：
    主      文
原告之訴及假執行之聲請均駁回。
訴訟費用由原告負擔。
    理      由
一、按因犯罪而受損害之人，以對於刑事被告及依民法負賠償責任之人請求回復其損
    害者為限，始得於刑事訴訟程序附帶提起民事訴訟，刑事訴訟法第四百八十七條
    第一項定有明文。又刑事法院得依刑事訴訟法第五百零四條第一項規定，將附帶
    民事訴訟以裁定移送於該法院民事庭者，以刑事部份宣告被告有罪之判決為限，
    至刑事訴訟諭知無罪之判決，刑事法院本應依同法第五百零三條第一項前段規定
    以判決駁回原告之訴，如誤以裁定移送於民事庭，其訴之不合法，不因移送民事
    庭而受影響，受移送之民事庭應認原告之訴為不合法以裁定駁回之。最高法院六
    十六年度台上字第一○九四號判例亦著有明文。
二、本件原告因被告偽造文書案件於刑事訴訟程序附帶提起民事訴訟，請求判令被告
    乙○○應將富逢企業股份有限公司（以下簡稱富逢公司）之股份六千股返還給原
    告，並應協同原告辦理股份變更登記，被告如不能返還上開股份時，應賠償原告
    新台幣（下同）六百萬元，並請求准予供擔保後宣告假執行。經刑事庭依刑事訴
    訟法第五百零四條第一項規定，將其附帶之民事訴訟，以裁定移送民事庭。
三、經查，本件原告起訴主張被告乙○○於八十三年十二月二十三日及在該日前不詳
    時日，基於概括之犯意，趁其保管原告及訴外人施泰源、施勇生及施昆朔印章之
    際，未經原告甲○○等人之同意，擅自將渠等四人之印章，在（富逢公司）股份
    轉讓同意書、繳交證券交易稅申報書上連續盜用之，並進而向台灣省政府建設廳
    申請變更登記獲准，將具有富逢公司董事身分之原告名下六千股之股份轉讓在被
    告名下；將訴外人施泰源、施勇生及施昆朔共計一千五百股股份中之一千股股份
    轉讓與被告、二百股股份轉讓與訴外人鄒宗勳、一百股轉讓與訴外人鄒婷婷、一
    百股股份轉讓與訴外人鄒意苓及一百股轉讓與訴外人張科文，因認被告偽造文書
    侵害其權利而提出告訴，雖經台灣台中地方法院檢察署檢察官偵查終結，以被告
    涉犯刑法第二百十六條、第二百十條行使偽造私文書罪嫌，提起公訴。惟就原告
    起訴主張關於被告盜用印章、偽造文書（股份轉讓同意書、繳交證券交易稅申報
    書）及行使之事實部分，業經本院刑事庭以八十七年度訴字第二四五五號判決認
    定不能證明被告犯罪，惟此部分為公訴人認定與公訴人起訴之其他部分犯罪事實
    （使公務員登載不實）有牽連犯之裁判上一罪之關係，刑事庭因而未於判決主文
    就此部分為無罪之諭知，此有前開刑事判決一份在卷可憑（詳見判決理由欄第三
    項），實質上，前開判決與諭知此部分無罪之效力相同，應堪認定。本院刑事庭
    疏於注意，未經原告之聲請，將此本應以判決駁回之訴，以裁定移送於民事庭，
    依首開說明，原告之訴顯難認為合法，其假執行之聲請亦失所附麗，爰逕以裁定
    併予駁回之。
四、依民事訴訟法第二百四十九條第一項第六款、第九十五條、第七十八條，裁定如
    主文。
中      華      民      國    八十九    年      二      月    二十二    日
                                    臺灣臺中地方法院民事第一庭
~B法      官  曹宗鼎
右為正本係照原本作成
如對本裁定抗告應於送達後十日內向本院提出抗告狀
中      華      民      國    八十九    年      二      月    二十一    日
~B法院書記官  黃文謙


司法院資訊處製作；財團法人民間司法改革基金會備份。
